臺灣士林地方法院民事判決　　　　　　　95年度重訴字第51號
原　　　告　戊○○
訴訟代理人　丁○○
　　　　　　顏火炎律師
複 代理 人　丙○○
被　　　告　辛○○○
訴訟代理人　壬○○
被　　　告　乙○○
訴訟代理人　甲○○
被　　　告　己○○
訴訟代理人　庚○○
上列當事人間拆屋還地事件，本院於民國96年2 月8 日言詞辯論
終結，判決如下：
    主  文
一、被告乙○○應將坐落台北市○○區○○段一小段五五一、五
    五二地號土地如附圖所示Ｂ、Ｃ部分面積各四八‧二○平方
    公尺及三三‧七一平方公尺之地上建物（即門牌號碼台北市
    士林區○○○路○段六九九巷二○號房屋）拆除，將占用之
    土地返還原告，並給付如附表所示之損害金。
二、被告己○○應自坐落第一項地號土地上之房屋（即門牌號碼
    台北市士林區○○○路○段六九九巷二○號房屋）遷出。
三、原告其餘之訴及假執行之聲請駁回。
四、訴訟費用新台幣捌萬零伍佰玖拾陸元由被告己○○百分之八
    （即新臺幣陸仟肆佰肆拾捌元），餘由被告乙○○負擔。
五、本判決第一項於原告以新台幣貳佰陸拾捌萬元為被告乙○○
    供擔保後，得假執行。
六、本判決第二項於原告以新台幣壹拾玖萬貳仟元為被告己○○
    供擔保後，得假執行。
    事實及理由
甲、程序方面：
一、按訴狀送達後，原告不得將原訴變更或追加他訴，但不甚礙
    被告之防禦及訴訟之終結或被告同意者，不在此限，民事訴
    訟法第255 條第1 項第1 款、第7 款定有明文。本件原告原
    以王清發所有坐落台北市○○區○○段一小段551 、552 地
    號土地（下稱系爭土地）如附圖所示Ｂ、Ｃ部分面積各48.
    20、33.71 平方公尺之地上建物（即門牌號碼台北市士林區
    ○○○路5 段699 巷20號房屋，下稱系爭建物）係被告王清
    發所有，並無權占有系爭土地為由，訴請被告王清發拆屋還
    地，及返還不當得利，嗣又以被告辛○○○、乙○○同為房
    屋所有人，共同無權占有系爭土地，而被告己○○乃係向乙○○承租系爭房屋之承租人，茲同以無權占有排除侵害之法
    律關係，追加被告辛○○○、乙○○、己○○及請求被告辛○○○、乙○○共同拆屋還地，而被告己○○應自系爭房屋
    遷出，被告辛○○○、乙○○、己○○並應連帶給付不當得
    利損害金，顯然原告所訴者均以系爭房屋係無權占用系爭土
    地之事實為基礎，對被告王清發訴訟上防禦權之行使尚無影
    響，且因被告辛○○○、乙○○、己○○之加入而促進紛爭
    之一次解決，就訴訟經濟而言，應無不准許追加之理，且被
    告王清發亦同意原告之追加，故原告上開訴之追加，自為法
    之所許。另原告於本案言詞辯論前之準備程序時並撤回對被
    告王清發之起訴，依民事訴訟法第262 條第1 項、第2 項之
    規定，被告王清發即不再為本件當事人，先予敘明。
二、本件被告己○○未於言詞辯論期日到場，核無民事訴訟法第
    386 條各款所列情形，爰依原告之聲請，由其一造辯論而為
    判決。
乙、實體部分：
一、原告起訴主張：系爭土地原為訴外人甲○○所有，原告於民
    國94年7 月29日與訴外人蕭素華共同經本院拍賣取得所有權
    ，嗣於同年8 月25日由原告單獨取得所有權，並登記在案。
    系爭土地於拍賣時，因其上建有未辦理保存登記之系爭房屋
    ，致未能點交，而系爭房屋係被告乙○○原始起造，而為被
    告乙○○所有，於94年4 月25日將房屋稅籍登記變更訴外人
    王清發，王清發嗣又將房屋稅籍改登記於被告辛○○○名下
    ，故被告乙○○、辛○○○應係本件房屋所有權人，而系爭
    房屋占有土地之權源，僅係房屋所有權人乙○○與系爭土地
    前手即乙○○之子甲○○間之無償使用法律關係，即係本於
    債之關係而占有，今系爭土地所有權業已移轉於第三人之原
    告所有，原告自不受該無償使用法律關係之拘束，系爭房屋
    對原告而言應屬無權占有，原告自得依民法第767 條所有物
    妨害排除、返還請求權，請求被告辛○○○、乙○○將系爭
    房屋拆除，將占用之系爭土地返還；又被告乙○○現並將系
    爭房屋出租與被告己○○經營自助餐店，然因乙○○、辛○○○所有上開房屋，已屬無權占有系爭土地，則被告己○○
    由無占有本權之被告乙○○處取得之占有房屋權利，對於原
    告而言，自亦屬無正當占有權源，而對原告所有權構成妨害
    ，原告自得依民法767 條之所有物妨害排除請求權，請求被
    告己○○由系爭房屋遷讓，又被告辛○○○、乙○○、己○○等無法律上原因占有系爭土地部分，受有相當租金之利益
    ，並致原告受有不能使用系爭土地之損害，並依民法第17 9
    條、土地法第97條等規定，主張被告辛○○○、乙○○、己○○應給付原告相當於租金之不當得利每月新臺幣（下同）
    29,160元等語。並聲明：（一）被告辛○○○、乙○○應將
    坐落系爭土地上之系爭房屋如附圖所示Ｂ、Ｃ部分拆除，並
    將系爭土地交還原告；（二）被告己○○應自系爭房屋遷出
    。（三）被告乙○○、辛○○○、己○○應自94年8 月25
    日起至交還系爭土地時止，按月連帶給付原告29,160元。（
    四）原告願供擔保，請准宣告假執行。
二、被告辛○○○則辯以：系爭房屋為為78年間由乙○○所建造
    ，為被告乙○○原始取得所有權，因其子甲○○積欠被告辛○○○600 萬元債務，被告辛○○○乃與房屋所有權人即被
    告乙○○協議，由被告乙○○提供系爭房屋為擔保，雙方並
    約定，訴外人甲○○應於96年4 月30日以前清償上開金錢債
    務，於此之前被告乙○○並同意由被告辛○○○或其指定之
    為稅籍資料登記名義人，若於96年4 月30日以前，甲○○未
    能清償上開金錢債務，被告乙○○即應將系爭房屋完全交由
    被告辛○○○管業收租，被告辛○○○並當然取得系爭房屋
    之所有權及事實上處分權，惟在上開約定日期之前，系爭房
    屋管業收租、事實上處分權仍屬乙○○所有；是被告辛○○○僅係系爭房屋之房屋稅籍登記人等語。並聲明：（一）原
    告之訴駁回。（二）如受不利判決，願供擔保請准宣告免為
    假執行。
三、被告乙○○則以：系爭土地於30多年前為其買受，為節省稅
    金，遂直接借名登記於其子即訴外人甲○○名下，嗣於78年
    間，由伊僱工於其上建造系爭房屋，故本件房屋起造當時，
    房屋及其基地，原均屬同一人即被告乙○○所有，今原告單
    獨取得土地所有權，法律上自應推斷土地承買人之原告默許
    房屋所有人繼續使用土地，而應視為兩造間有土地不定期租
    賃關係存在；另本件拍賣公告已經載明系爭土地上有系爭房
    屋存在，且拍定不點交，原告明知如此，仍願承買系爭土地
    ，顯見應屬同意系爭房屋繼續占有使用系爭土地，是本件系
    爭房屋占用系爭土地並非無權占有；此外，兩造間既有租賃
    關係，租金不能協議，原告僅能請求法院酌定，而不能逕以
    不當得利法律關係請求；又本件系爭土地並非位於臺北市○○○路6 、7 段之天母地區，而係位於中山北路5 段小巷內
    ，且其中552 地號土地更係公共設施保留地，目前尚經主管
    機關依照土地稅法第39條第2 項核定免徵土地增值稅，且繼
    續依照65年4 月每平方公尺650 元管制地價，是原告主張不
    當得利租金，應以上開管制地價及申報地價為基準，以年息
    百分之二計算租金，原告主張之租金過高等語置辯。並聲明
    ：駁回原告之訴。
四、被告己○○未於言詞辯論期日到場，然據其之前準備程序之
    陳述略以：伊於系爭土地拍賣前之93年2 月28日即向另一被
    告乙○○承租系爭房屋開設便當店，租約期限至98年2 月27
    日，租約到期前，自有民法第425 條有關買賣不破租賃規定
    之適用，被告並非無權占用，原告主張並無理由等語。並聲
    明：駁回原告之訴。
五、系爭土地原登記為訴外人甲○○所有，原告於94年7 月29日
    與訴外人蕭素華共同經本院拍賣取得所有權，嗣於同年8 月
    25日由原告單獨取得所有權，並登記在案；系爭土地於拍賣
    時，因其上有被告乙○○於78年間建造未辦理保存登記之系
    爭房屋，致未能點交，而系爭房屋係被告乙○○原始起造，
    而為被告乙○○原始取得所有權，後於94年4 月25日將房屋
    稅籍登記變更為訴外人王清發，王清發嗣又將房屋稅籍改登
    記於被告辛○○○名下；又被告乙○○並於93年2 月間將系
    爭房屋出租予被告己○○經營自助餐店等情，均為兩造所不
    爭，應堪認定。被告等以前詞置辯，故本院乃96年1 月10日
    準備程序期日乃依民事訴訟法第270 條之1 規定，整理並協
    議簡化本件應審究之爭點如下：（一）系爭房屋占用系爭土
    地，是否屬於無權占有？所有權人於系爭房屋起造時是否與
    房屋所有人係屬同一人？土地究竟是乙○○所有或是甲○○
    所有？有無借名登記之事實（即本案可否適用最高法院48年
    台上字第1457號判例或修正後民法第425 條之1 ？）本件系
    爭房屋使用系爭土地原來之法律關係為何？原告是否應受拘
    束？又原告承買系爭土地時，有無默許房屋繼續使用系爭土
    地？（二）本件系爭房屋目前所有權及事實上處分權究竟是
    歸屬於乙○○或辛○○○所有（即若係無權占有，孰人方有
    義務拆除系爭房屋）？（三）被告己○○占有系爭房屋對原
    告是否亦屬無正當權源而構成所有權之妨害？（四）若係無
    權占有，何人屬不當得利之人？不當得利之損害金的金額若
    干為適當？
六、茲就上開爭點詳述本院得心證之理由如下：
（一）爭點一部分：
（1）按土地與房屋為各別之不動產，各得單獨為交易之標的，
     且房屋性質上不能與土地使用權分離而存在，亦即使用房
     屋必須使用該房屋之地基，故土地及房屋同屬一人，而將
     土地及房屋分開同時或先後出賣，其間雖無地上權設定，
     然除有特別情事，可解釋為當事人之真意，限於賣屋而無
     基地之使用外，均應推斷土地承買人默許房屋承買人繼續
     使用土地，最高法院48年台上字第1457號固著有判例可資
     參照，且固亦為88年4 月21日修正公布施行之民法第425
     條之1 加以明文化，然上開規定之適用，必以土地承買人
     或房屋承買人承買土地之前，房屋、土地曾同屬一人所有
     為前提，倘房屋、土地從未曾屬於同一人所有，即無從本
     於上開規定，推斷土地承買人默許房屋繼續使用土地，而
     推定土地租賃關係存在。
（2）經查：系爭土地係於68年間購買，登記於被告乙○○之子
     甲○○名下，至今業已20餘年，登記名義從未變動等情，
     有被告乙○○所提出之系爭土地原土地所有權狀影本在卷
     可稽（本院卷第76至77頁參照），且為被告乙○○所不爭
     ，應可認定。而被告乙○○於本院準備程序時亦自承：30
     多年前，因甲○○還在讀國中時，伊就購買系爭土地，為
     了節省稅金，是想說系爭土地將來也是甲○○繼承的財產
     ，所以就直接登記在吳金原名下等語（本院卷第65頁準備
     程序筆錄參照），足見，本件系爭土地即便如被告乙○○
     所述係其早年出資所購買且直接登記於其子甲○○之名下
     ，然究其真意，顯然亦係有意使甲○○於登記時終局取得
     系爭土地之實質上所有權無疑，否則何以土地多年來均未
     為變更名義之登記，甚至計劃永遠不為變更登記（直到繼
     承事實發生也不再變更名義）？此外，訴外人甲○○於80
     、81年間為擔保自己向他人之票貼債務，尚將系爭土地設
     定抵押權予第三人，亦為被告乙○○所自認，且有被告乙○○所提出之系爭土地他項權利證明書可參（本院卷第79
     至80頁參照），益顯見，系爭土地之所有權業已終局由訴
     外人甲○○所取得，殆無疑義，否則，何以系爭土地會用
     以擔保訴外人甲○○個人之債務？至被告乙○○辯稱：系
     爭土地後來均係伊一人決定於其上建造系爭房屋，並出面
     將系爭房屋出租他人等語，即便屬實，亦不過僅能認定，
     土地所有權人甲○○仍然同意或默許其父即被告乙○○代
     為行使系爭土地之使用收益管理權限而已，尚不能證明訴
     外人甲○○尚未取得系爭土地所有權，所辯尚不足以推翻
     本件系爭土地所有權歸屬之認定。是本件系爭土地，自始
     均係屬訴外人甲○○而非屬被告乙○○所有，應明確可認
     。而系爭房屋係於78年間方始由被告乙○○於系爭土地上
     所建造取得所有權迄今，期間從未移轉所有予被告甲○○
     ，為兩造所不爭，已如前述，是可知，本件系爭房屋、土
     地自建造之初迄原告承買時，從未歸屬同一人所有，自與
     上開判例、法條規定情形有間，是本件土地、房屋間之利
     用關係，自應依原系爭土地所有人甲○○、原系爭房屋所
     有人乙○○間之法律關係加以處理。
（3）由卷附被告乙○○不爭執甲○○簽名為真正之訴外人甲○○所簽立之承諾書記載：立承諾書人甲○○所有系爭土地
     ，於78年間提供於被告乙○○興建地上物無償使用，爾後
     地上物移轉給第三人時，立承諾書人亦無條件提供上開土
     地予新所有權人無償使用等語（本院卷第40頁參照），顯
     見，原系爭土地所有權人甲○○與系爭房屋所有權人就系
     爭房屋使用系爭土地之法律關係，乃係本於無償使用之使
     用借貸關係而為，而按使用借貸為無償契約，原屬貸與人
     與使用人之特定關係。且使用借貸本係無償借用性質，不
     能與租賃相提並論，使用借貸亦未如租賃有民法第四百二
     十五條規定。故土地所有權移轉於他人後，除已得該他人
     即現在之所有人同意繼續使用外，土地使用人縱經原所有
     人無償提供使用或允許借用，亦不能以之拘束現在之所有
     人，而對現在之所有人主張有使用該土地之權利。系爭土
     地原所有人甲○○雖同意無償提供土地與系爭房屋所有人
     使用，亦不過僅債之關係而已，系爭房屋所有人僅得對立
     契約人甲○○為主張而已，並不得對於承受土地所有權之
     第三人而為主張。查本件，原告固係經由法院強制執行拍
     賣程序承受取得系爭土地所有權，為兩造所不爭，原告既
     非上開無償使用債之關係之當事人，被告乙○○自不得本
     於其與訴外人甲○○之無償使用法律關係對原告為主張，
     要屬當然。又原系爭土地所有權人同意無償使用土地，法
     律上已不能拘束後土地承受人，而得對新土地所有權人主
     張係有權占有，則倘原系爭所有權人從未為任何同意使用
     系爭土地之表示之情形，系爭房屋更難取得任何正當使用
     權源。是被告乙○○嗣雖又辯稱：系爭承諾書內容甲○○
     並不知情，甲○○僅在上開空白承諾書簽名，承諾書內容
     係債主所填寫云云，似有意主張訴外人甲○○並未同意無
     償使用系爭土地，然其亦未再主張其對原土地所有權人甲○○尚有其他占有權源之法律關係存在，則倘其所辯為真
     ，系爭房屋對原告而言當更屬無權占有甚明，其此部分所
     辯，亦難為其有利之認定。
（4）再者，執行法院於標售不動產時雖表示不點交拍賣標的物
     ，亦僅執行法院得不為點交而已，並非謂拍買人有容忍他
     人使用拍賣物之義務而不得另訴請求拆還，是本件原告標
     買系爭土地之本院93年度執字第10612 號強制執行程序系
     爭土地拍賣公告使用情形欄雖載有：「系爭土地上有系爭
     房屋建物存在，據債務人之父乙○○陳稱：該建物係其興
     建，占有系爭土地權源為無償使用等語，拍定後系爭土地
     不點交」等語，亦僅係因第三人使用查封標的物之實體法
     律關係執行法院並無實體審查權，故載明於公告，以促買
     受人注意，買受後應自行處理之意，法律上自難謂原告為
     應買之表示，即等明示或默許承受後系爭房屋繼續使用系
     爭土地，是被告乙○○辯稱：本件拍賣公告已載明有無償
     使用法律關係，原告仍為承買，即應視為默許房屋繼續使
     用土地云云，顯有誤會。
（5）綜上所述，本件系爭房屋使用系爭土地應屬無權占有，當
     明確可認。
（二）爭點二部分：
（1）被告乙○○自始至終均主張：系爭房屋目前僅係為擔保伊
     對於被告辛○○○之債務，所以暫時將房屋稅籍名義變更
     登記為被告辛○○○，所有權及事實上處分權均為伊所有
     等語，而系爭房屋房屋稅籍現登記名義人被告辛○○○之
     代理人壬○○於準備程序及本院言詞辯論時亦一再主張：
     被告辛○○○目前對系爭房屋沒有處分權也沒有拆除的權
     利，也沒有實際上管領收租，一直要到96年4 月30日債務
     清償期屆至，若被告乙○○尚未還款，被告辛○○○才取
     得所有權及處分權（本院卷第165 頁準備程序筆錄、第19
     4 頁言詞辯論筆錄參照），參照卷附被告辛○○○與被告
     乙○○所簽立之協議書第二條所載：如乙方（被告乙○○
     ）於96年4 月30日前，還清甲方（被告辛○○○）600 萬
     元借款時，被告辛○○○應返還系爭房屋，否則應將房屋
     全部點交予被告辛○○○指定之人管業收租等語（本院卷
     第127 頁參照），足見，本件被告辛○○○係以附停止條
     件（96年4 月30日被告乙○○是否還款）方式，於條件成
     就時，方取得系爭房屋之事實上處分權，原告對於此情，
     亦不爭執（僅係為求紛爭解決，一併主張被告辛○○○為
     所有人），應可認定。
（2）故本件房屋應仍為被告乙○○所有並享有事實上處分權，
     當無疑義，而房屋之拆除，為事實上之處分，須對房屋有
     事實上處分權者始得為之，是主張土地所有權，請求拆屋
     還地者，應僅得對就房屋有事實上處分權者為之，本件系
     爭房屋既為被告乙○○所有並享有事實上處分權，原告自
     僅得對被告乙○○請求拆屋還地，而不得對被告辛○○○
     訴求。
（3）綜上，原告請求被告乙○○將系爭房屋拆除，返還系爭土
     地，應屬有理，而應准許，其請求被告辛○○○拆屋還地
     ，則無理由，不應准許，應予駁回。
（三）爭點三部分：
     又房屋土地不同屬一人，則房屋之承租人承租占有使用房
     屋，是否屬於對土地所有權人之所有權構成妨害，自應審
     酌其占有房屋之權源是否正當，亦即須視其占有權源所由
     來之房屋所有人或出租人對土地所有權人是否有正當權源
     而定。本件被告乙○○所有系爭房屋占有系爭土地對原告
     而言既屬無權占有，向其承租系爭房屋之被告己○○自不
     得以其與被告乙○○間之租賃契約對抗原告，被告己○○
     辯稱：伊於原告買受系爭土地之前即已向系爭房屋所有人
     即被告乙○○承租系爭房屋，依民法第425 條買賣不破租
     賃原則，原告應仍受其與被告乙○○房屋租賃契約拘束云
     云，然查，買賣不破租賃之標的乃係針對租賃標的物而言
     ，本件被告己○○所承租者乃係系爭房屋，並非系爭土地
     ，系爭土地既非租賃標的物，系爭土地之承受人之原告，
     自不受該租約之拘束，上開所辯，顯無足採。是被告己○○目前直接占有系爭建物既坐落原告所有之系爭土地，對
     原告而言自屬不法之侵害，原告本於民法767 條物上請求
     權之規定，請求被告己○○由系爭房屋遷出，以排除其對
     系爭土地所有權行使之妨害，自屬有理由，應予准許。
（四）爭點四部分：
（1）按無權占用他人之土地，可能獲得相當於租金之利益為社
     會通常之觀念，而土地所有人因此受有相當於租金之損害
     ，自得依民法第179 條前段之規定，請求相當於租金之不
     當得利（最高法院61年台上字第1695號判例意旨參照），
     又無權占有土地，所獲得之利益係「土地之使用」，而使
     用他人土地，依社會通念須支付租金，是無權占有人所獲
     得之利益，應係相當於土地租金之利益，而土地租金之利
     益，則係土地所處地點、相關位置而應有一定客觀標準。
     是可知，僅有無權占有系爭土地之人方有所謂不當得利之
     可言。查本件，系爭房屋所有人、事實上處分權人均係被
     告乙○○，而非被告辛○○○，被告辛○○○充其量僅係
     系爭房屋之受擔保利益人，故本件無權占有系爭土地之人
     應係被告乙○○（至於被告辛○○○若於96年4 月30日受
     讓系爭事實上處分權後，乃係判決效力擴張之問題，與此
     無關），被告辛○○○對於系爭土地自無不當得利可言，
     原告對之主張給付不當得利損害金，於法不合，為無理由
     應予駁回。又，被告己○○僅係直接占有系爭房屋而已，
     僅係因系爭房屋占有系爭土地，其使用系爭房屋固對於原
     告構成所有權之妨害，但難認其係直接獲得使用系爭土地
     利益之人，且其使用系爭房屋，仍須支付被告乙○○租金
     ，並非無對價而獲取利益，自亦難認對系爭土地有何不當
     得利，原告併對之訴求給付不當得利損害金，亦屬無理，
     應予駁回。
（2）本件被告乙○○無權占用原告所有系爭土地如附圖所示B、
     C 部分面積共計81.91 平方公尺，且其應係自94年8 月25
     日原告取得系爭土地所有權之日起，開始轉變為無權占有
     ，自應自該日起，至返還之日起，就使用土地所受不當得
     利負返還之責。查系爭土地93年度7 月1 日起，申報地價
     為每平方公尺42,720元，徵諸系爭土地所在位置南向延至
     中山北路5 段699 巷步行約150 公尺即到中山北路5 段上
     ，車流經過頻繁、中山北路五段並有十餘路公車站牌，士
     林捷運站步行至房屋約5 分鐘，附近有飲食、衣物、錄影
     帶出租店各式商店，學校、菜市場機能方便等情，業據本
     院履勘屬實，製有履勘筆錄在卷可稽，可知，系爭土地應
     屬士林地區繁榮之地帶，被告乙○○於上建屋出租，每月
     收取之租金尚可達24,000元，有被告乙○○、己○○之房
     屋租賃契約在卷可參，本院因而認本件不當得利損害金應
     以申報地價年息百分之六計算即每月17,496元之相當於租
     金不當得利，方屬相當（詳細計算式如附表所示），原告
     雖以被告乙○○出租房屋租金已達24,000元，認本件應以
     年息百分之十為度，然被告所獲得之利益，應係相當於土
     地租金之利益，而土地租金之利益，則係土地所處地點、
     相關位置而應有一定客觀標準。至於被告占有土地後，如
     何使用土地，或係單純營業，或係建屋出售、出租，乃至
     無償提供他人使用，已加入被告本身經營管理土地之勞務
     或其他因素，不當得利之利得範圍，不應認定為上述營業
     所得或建屋出售之利潤、租金，亦不應因被告個人主觀因
     素建屋無償供他人使用而認為被告未獲利，是本件房屋出
     租價格，應係被告乙○○經營系爭房屋之努力參雜其內所
     得，自不能僅以此為度，原告請求超過上開範圍部分應認
     無理由，應予駁回。
     又被告乙○○以552 地號目前為公共設施保留地，地價稅
     計算基準係依照土地稅法管制為每平方公尺650 元，而認
     應以該管制地價為度，然依上原則，土地使用利益，應以
     該土地目前實際上之使用利益為判斷依據，公共設施保留
     地，雖有某些行政管制措施，而受有部分使用收益之限制
     ，然目前並非無於法令限制範圍內使用之利益可言，自應
     以現時系爭土地使用狀況判斷土地之使用利益，至於土地
     稅法管制地價稅計算標準，僅係行政機關因土地劃歸公共
     設施用地後，對土地所有權人之優惠補償措施而已，並不
     能做為衡量土地使用利益之標準。系爭土地，現實既然仍
     能搭建鐵皮屋使用，且附近生活機能尚佳，被告乙○○上
     開所辯，自無可採。
七、本件原告勝訴部分，原告陳明願供擔保，請准宣告假執行，
    經核於法並無不合，爰分別酌定相當之擔保金額宣告之，至
    原告敗訴部分，其假執行之聲請，因訴之駁回而失所附麗，
    應予駁回
八、本件事證已臻明確，兩造其餘主張陳述及所提證據，經審酌
    與本院前揭判斷不生影響，均無庸再予論述，附此敘明。
九、據上論結，本件原告之訴為有一部有理由、一部無理由，依
    民事訴訟法第385 條第1 項前段、第79條、第85條第1 項但
    書、第87條第1 項、第390 條第2 項，判決如主文。
中　　華　　民　　國　　96　　年　　3 　　月　　2 　　日
                  民事第二庭  審判長法  官  陳介源
                                    法  官  王怡雯
                                    法  官  王沛雷
以上正本證明與原本無異。
如對本判決上訴須於判決送達後20日內向本院提出上訴狀。
中　　華　　民　　國　　96　　年　　3 　　月　　3 　　日
                                    書記官　林豐圃
附表：
┌───┬────┬─────┬────┬──────┬───────┬─────┐
│占用人│占用部分│7占用面積 │起迄時間│申報地價    │每年應負補償金│被告每月應│
│      │        │(平方公尺)│        │            │(按5%計算)    │給付金額  │
├───┼────┼─────┼────┼──────┼───────┼─────┤
│乙○○│附圖所示│81.91     │94年8 月│42,720元/㎡ │81.91x42,720x │新臺幣壹萬│
│      │B 、C 部│          │25日至返│(93年7月)   │6%÷12=17,496 │柒仟肆佰玖│
│      │分      │          │還土地之│            │元（元以下四捨│拾陸元    │
│      │        │          │日      │            │五入）        │          │
└───┴────┴─────┴────┴──────┴───────┴─────┘
